ACORDAO-COMPLETO-2427734

ACÓRDÃO 8703/2021 ATA 20/2021 - PRIMEIRA CÂMARA

VISTOS, relatados e discutidos estes autos de atos de Admissão submetidos à apreciação deste Tribunal para fins de registro, nos termos do inc. III do art. 71 da Constituição Federal de 1988, atos esses cadastrados e disponibilizados ao TCU por intermédio do Sistema de Apreciação e Registro de Atos de Admissão e Concessões - Sisac, na forma dos arts. 2º, caput e inc. I, e 4º, caput, da então vigente Instrução Normativa TCU 55/2007,
ACORDAM os Ministros do Tribunal de Contas da União, reunidos em Sessão da 1ª Câmara, diante das razões expostas pelo Relator e com fundamento nos arts. 1º, inciso V, e 39, inciso II, ambos da Lei 8.443/92, c/c o art. 259, inciso II, do Regimento Interno, em:
9.1. considerar tacitamente registrados, em 26/11/2020, os atos de admissão de Nicolas dos Santos Ribeiro (ato nº 10805990-01-2015-000994-2) e Publio Emiliano de Rezende (ato nº 10805990-01-2015-000033-3) ;
9.2. determinar à Empresa Brasileira de Correios e Telégrafos - EBCT que:
9.2.1. acompanhe os desdobramentos da Ação Civil Pública 0001035-92.2013.5.10.0015 (em trâmite na Justiça Trabalhista da 10ª Região) e adote as medidas pertinentes em caso de desconstituição da sentença que estendeu a validade do concurso público, devendo adotar procedimento similar em relação ao processo nº 0010511-29.2013.5.03.0055 (em trâmite na Justiça Trabalhista da 3ª Região) , igualmente cuidando para que as devidas providências sejam adotadas caso venha a ser desconstituída a decisão judicial por força do qual o Sr. Publio Emiliano de Rezende pôde prosseguir participando do concurso regido pelo Edital 11/2011;
9.2.2. cientifique os interessados desta deliberação e encaminhe a este Tribunal, no prazo de 30 (trinta) dias, os comprovantes de ciência;
9.3. determinar à Secretaria de Fiscalização de Pessoal que retifique, no formulário Sisac do ato de admissão nº 10805990-01-2015-000994-2, o campo referente ao nome do servidor para "Nicolas dos Santos Ribeiro"; e
9.4. dar ciência desta deliberação aos interessados e à Empresa Brasileira de Correios e Telégrafos - EBCT.

Pessoal: Atos de Admissão. Processo gerado automaticamente com atos priorizados/selecionados pela Sefip.

Primeira Câmara

3. Interessados: Nicolas dos Santos Ribeiro, CPF XXX.990.036-XX; Públio Emiliano de Rezende, CPF XXX.601.816-XX.

13.1. Ministros presentes: Walton Alencar Rodrigues (Presidente), Benjamin Zymler, Vital do Rêgo e Jorge Oliveira.
13.2. Ministro-Substituto presente: Augusto Sherman Cavalcanti (Relator).

AUGUSTO SHERMAN

Cuidam os autos de atos de Admissão submetidos à apreciação deste Tribunal para fins de registro, nos termos do inc. III do art. 71 da Constituição Federal de 1988, atos esses cadastrados e disponibilizados ao TCU por intermédio do Sistema de Apreciação e Registro de Atos de Admissão e Concessões - Sisac, na forma dos arts. 2º, caput e inc. I, e 4º, caput, da então vigente Instrução Normativa TCU 55/2007.
2.	A unidade técnica, ao analisar os fundamentos legais das concessões bem como as informações prestadas pelo órgão do controle interno, lavrou a instrução constante da peça 12, adiante parcialmente transcrita, com eventuais ajustes de forma:
"INTRODUÇÃO
1. O presente processo versa sobre admissões efetuadas pela Empresa Brasileira de Correios e Telégrafos - ECT - Superintendência Estadual de Operações Minas Gerais, com o parecer pela legalidade do Controle Interno.  Os atos constantes deste processo foram encaminhados a este Tribunal para apreciação, por intermédio do Sistema de Apreciação e Registro de Atos de Admissão e Concessões - Sisac, na forma dos arts. 2º, caput e inciso I, e 4º, caput, da Instrução Normativa - TCU 55/2007.
EXAME PRELIMINAR
2. De início, convém mencionar que a análise dos atos em questão foi realizada por um sistema informatizado, que fez a verificação das informações cadastradas no sistema Sisac. Eventuais informações apontadas em campos de preenchimento não formatado (justificativa do Gestor de Pessoal) foram aferidas manualmente.
3. Importa dizer que as rotinas de crítica foram elaboradas e validadas por todas as Diretorias Técnicas da Sefip, levando em conta as peculiaridades desse tipo de ato. Os itens de verificação do sistema compreenderam os dados sobre o concurso; dados da admissão, posse e efetivo exercício; prazos legais no caso dos regimes RJU ou Loman; motivo da vaga e origem da vaga, caso o regime seja o da Lei 8.112/90; a natureza jurídica da Unidade Jurisdicionada e o regime jurídico a que está sujeito o (a) servidor (a) , assim como eventuais ocorrências de acumulação.
EXAME TÉCNICO
4. Após a análise dos atos constantes do presente processo, cabe tecer as seguintes considerações.
Nome de interessado disponibilizado incorretamente no Formulário de Admissão 
5. Importa registrar que, em consulta realizada junto ao Sistema CPF, cabe mencionar que o nome correto do interessado que está inscrito no cadastro de pessoal física do Ministério da Fazenda com o nº XXX.990.036-XX é Nicolas dos Santos Ribeiro, e não como constou, Nicolas dos Santos Riveiro.
Admissão posterior à validade do concurso - justificativa do Gestor de Pessoal 
6. O Gestor de Pessoal mencionou as ações judiciais que fundamentaram as admissões em epígrafe.
7. Em consulta realizada junto aos sítios competentes, verifica-se que as ações se reportam a exame de saúde/aptidão física dos interessados para o exercício do cargo de Agente de Correios (peças 5 a 8) .
8. É oportuno salientar que as ações não transitaram em julgado, conforme as informações obtidas nos respectivos sítios, as quais se encontram listadas em quadro resumo abaixo.
	SERVIDOR
	DATA HOMOLOGAÇÃO
CONCURSO
	DATA CONVOCAÇÃO
CARGO
	PROCESSO JUDICIAL/
OBJETO DA DEMANDA
	INFORMAÇÕES

	Nicolas dos Santos Ribeiro
	21/12/2012
	21/10/2015
Agente de Correios
	Ação ordinária:
0021783-83.2013.4.01.3800
3º VF/MG
Exame de Saúde e ou aptidão física
	Não transitado em julgado - apelação favorável ao autor
 (peças 5 e 6) 
Autos arquivados

	Silvano
Gonçalves Costa
	05/10/2011
	24/02/2015
Agente de Correios
	Ação:
0010511-29-2013-5-03-0055
6ª Turma TRT da 3ª Região
Exame de Saúde e ou aptidão física
	Não transitado em julgado -
Recurso de revista TST
29/09/2019
 (peças 7 e 8) 

9. Importa destacar que o concurso a que se submeteram os interessados está regido pelo Edital nº 11/2011. Referido concurso foi objeto de ação civil pública, processo nº 0001035- 92.2013.5.10.0015, com trâmite na 15ª Vara do Trabalho de Brasília/DF, que prorrogou por prazo indeterminado (até o julgamento do mérito) a vigência do certame regido pelo instrumento convocatório (peça 3, página 3) . Tal decisão ainda não transitou em julgado.
10. O citado Edital de regência do concurso em tela, dispôs em 1 ano o prazo de validade do certame, admitindo prorrogação uma única vez, por igual período, de acordo com o item 10.21 abaixo (peça 4, página 13) :
'10.21 O prazo de validade do concurso esgotar-se-á após um ano, contados a partir da data de publicação da homologação do resultado final, podendo ser prorrogado, uma única vez, por igual período.'
11. Por sua vez, o termo a quo para a contagem do prazo de validade corresponde à data de publicação da homologação do resultado final, de acordo com o citado item 10.21. Nas admissões constantes do presente processo, verifica-se que as homologações dos nomes dos candidatos aprovados no concurso se deram em 2011 e 2012. Portanto, a validade do concurso, de 1 ano prorrogado por mais 1 ano, se estendeu até 2013 e 2014, conforme consta do quadro acima.  
12. Assim, conforme consta dos atos de admissão em análise, as respectivas contratações ocorreram após a validade do certame, uma vez que se derem em 2015. 
13. Cabe destacar que, em situações semelhantes às tratadas no presente processo, ou seja, admissões cujo certame público está regido pelo edital da ECT de 2011, ocorridas após a validade inicial do concurso, o Tribunal tem se manifestado pela negativa do registro dos atos, a exemplo do TC- Processo 023.760/2014-1, que culminou no Acórdão 3503/2016-TCU-Primeira Câmara.
14. Para melhor elucidação, trazemos à colação trechos do Voto condutor do citado Acórdão 3503/2016-TCU-Primeira Câmara, de relatoria do Ministro Benjamin Zymler, cuja sessão ocorreu em 31/05/2016:
'10. Afora a inusitada indefinição quanto ao termo final do prazo de validade do concurso de 2011, chama especial atenção, no caso, a generalidade e a abrangência da sentença, que não especificou o quantitativo de empregos públicos ocupados de forma supostamente irregular e tampouco delimitou as dependências da ECT em que a falha teria ocorrido. Assim, mesmo unidades sem nenhum contrato temporário em vigor estão, pelo menos até o trânsito em julgado da deliberação, impedidas de selecionar empregados efetivos por meio de um novo certame, apenas podendo admitir os candidatos integrantes do chamado cadastro de reserva, aprovados, como dito, no concurso já há muito expirado.
11. Em tais circunstâncias, considero de todo imprópria a emissão de juízo de legalidade relativamente a essas contratações.
12. Aliás, seria incongruente emitir um tal juízo de legalidade, ordenando o registro das admissões, e, em paralelo, orientar a estatal a promover 'automaticamente' o desligamento dos empregados, 'com efeitos ex tunc', na hipótese de revogação da ordem judicial, como ora sugere o Ministério Público.
13. De fato, uma vez registrados os atos, seria defeso à origem, mesmo na hipótese de reforma da sentença trabalhista, desconstituí-los unilateralmente. É que, tratando-se de atos complexos, também o TCU teria de participar do eventual desfazimento das admissões, consoante pacífica jurisprudência do Supremo Tribunal Federal (STF) , talhada em sua súmula nº 6:
'A revogação ou anulação, pelo Poder Executivo, de aposentadoria, ou qualquer outro ato aprovado pelo Tribunal de Contas, não produz efeitos antes de aprovada por aquele Tribunal, ressalvada a competência revisora do Judiciário.'
14. Entendimento semelhante, vale dizer, encontra-se na súmula 199 desta Corte: 
'Salvo por sua determinação, não podem ser cancelados pela autoridade administrativa concedente os atos originários ou de alterações, relativos à aposentadoria, reformas e pensões, já registrados pelo Tribunal de Contas, ao apreciar-lhes a legalidade, no uso da sua competência constitucional.'
15. Sem embargo, não tendo sido identificado nenhum excesso no cumprimento da decisão judicial pelos gestores da ECT, e nem sendo possível deles exigir comportamento diverso, à vista do princípio da continuidade do serviço público, tenho por asseguradas as admissões enquanto subsistir a prorrogação estabelecida pela Justiça.
16. Por fim, lembro que a existência de decisão judicial na gênese de ato administrativo não impõe, necessariamente, seu registro pelo TCU. O ponto, inclusive, já foi abordado pelo STF, como na apreciação do MS 23.665-DF, quando o Ministro Maurício Corrêa, em voto acolhido à unanimidade pelo plenário da Corte Constitucional, anotou:
' (...) o Tribunal de Contas pode negar o registro de atos de aposentadoria, ainda quando objeto de decisões originárias de juízes ou tribunais, salvo aquelas em que for parte e que tenham como finalidade específica o registro respectivo.'
15. Cumpre ainda registrar trechos do voto do Ministro Bruno Dantas, condutor do Acórdão 6327/2016-TCU-Primeira Câmara, em que deixa de apreciar situações semelhantes pelo sobrestamento para acompanhar a jurisprudência do Tribunal no sentido de negar registro, in verbis:
'5.	Na primeira oportunidade em que o presente feito foi submetido a meu gabinete, determinei o seu sobrestamento por considerar que seria mais apropriado aguardar o desfecho da referida Ação Civil Pública 0001035-92.2013.5.10.0015 antes da apreciação de admissões que nela encontram amparo. Contudo, ao reavaliar as circunstâncias singulares do caso, permito-me reavaliar meu posicionamento original para acompanhar a linha jurisprudencial já construída pelo TCU em torno do tema, no sentido de negar registro às admissões desse gênero, sem prejuízo de ressaltar que elas estão com seus efeitos assegurados enquanto subsistir a prorrogação estabelecida pela Justiça.
6.	Além disso, esse posicionamento vai ao encontro da preocupação que tenho por vezes externado a meus pares acerca da necessidade de resguardo da unidade jurisprudencial desta Corte de Contas, pressuposto inexorável que tem orientado a formação de minha convicção no mister de julgador. 
7.	Por fim, cumpre informar que o sobrestamento por mim anteriormente determinado tem contribuído para o indesejável aumento na quantidade de concessões pendentes de exame pelo TCU, com consequente sobrecarga dos trabalhos levados a efeito pela Secretaria de Fiscalização de Pessoal, sendo este mais um motivo que me leva a acompanhar, em sua essência, o encaminhamento alvitrado nos pareceres precedentes.'
16. É oportuno salientar o entendimento da Ministra Ana Arraes, na oportunidade em que, ao analisar situação semelhante à tratada no presente processo, por meio do TC-Processo 019.614/2017-9, entendeu que deveria aplicar-se a negativa de registro às admissões da ECT regidas pelo edital de 2011 ocorridas após a primeira validade. É o que se verifica pelos trechos do voto condutor do Acórdão 8929/2017-TCU-Segunda Câmara, a seguir transcritos
'4. A proposta encontra amparo em diversas decisões deste Tribunal acerca da matéria, dentre elas os acórdãos 2463/2015, 2464/2015, 2595/2015, 3091/2015, 3251/2015, 3252/2015, 3617/2015, 3618/2015, 3503/2016 e 6327/2016, todos da 1ª Câmara. 
5. Nas mencionadas deliberações, este Tribunal entendeu que seria imprópria a emissão de juízo de legalidade relativamente a tais contratações haja vista a indefinição do prazo de validade do concurso de 2011 e a generalidade e a abrangência da sentença. 
6. Nesse diapasão, deve-se negar registro aos referidos atos de admissão e determinar à Diretoria Regional da ECT em São Paulo - Interior que acompanhe os desdobramentos da citada ação civil pública.'
17. O posicionamento acima mencionado foi reiterado pela Ministra Ana Arraes ao apreciar situação semelhante tratada nos TC-Processo 019.606/2017-6 e TC-Processo 025.661/2018-3, os quais culminaram nos Acórdãos 8928/2017 e 571/2019, ambos da 2ª Câmara. 
CONCLUSÃO
18. Esta Unidade Técnica considera que aos atos constantes do processo em tela, devem ser negados os registros, considerando a jurisprudência do Tribunal sobre a matéria consoante Acórdãos 3503/2006, 3618/2015, 3617/2015, 3252/2015, 3251/2015, 3091/2015, 2595/2015, 2464/2015, 2463/2015, todos da 1ª Câmara, bem assim pelos Acórdãos 8929/2017, 8928/2017 e 571/2019, todos da 2ª Câmara.
PROPOSTA DE ENCAMINHAMENTO
19. Ex positis, de conformidade com o preceituado no artigo 71, inciso III, da Constituição Federal de 1988; c/c os artigos. 1º, inciso V, e 39, inciso I, da Lei 8.443/1992, c/c os artigos 1º, inciso VIII, 260, §§ 1 e 2º, do Regimento Interno/TCU, e tomando por base as informações prestadas pelo órgão de controle interno e as verificações feitas pela unidade técnica, na forma prevista no artigo 260, caput, do Regimento Interno do TCU, proponho:
a)	 negar registro aos atos constantes do presente processo, uma vez que a admissão dos interessados foi posterior à validade do certame a que se submeteram, infringindo o art. 37, inciso III, da Constituição Federal;
b)	 determinar à Empresa Brasileira de Correios e Telégrafos - ECT - Superintendência Estadual de Operações Minas Gerais, com  fundamento no art. 4º, inciso I, da Resolução-TCU 315, de 2020, que acompanhe os desdobramentos da Ação Civil Pública 0001035-92.2013.5.10.0015, em trâmite na Justiça Trabalhista da 10ª Região, e, caso venha a ser desconstituída a sentença ora favorável aos interessados, torne sem efeito seus atos de admissão nos quadros da entidade, bem como providencie o cadastramento dos respectivos desligamentos no sistema e-Pessoal, medida cujo cumprimento será verificado pelo TCU nos processos de contas desta ECT.
c)	dê ciência da deliberação que vier a ser adotada aos interessados; e
d)	 determinar à Secretaria de Fiscalização de Pessoal que, consoante disposto no art. 6º, § 1º, da Resolução TCU 206/2007, corrija o nome do interessado Nicolas dos Santos Riveiro no Formulário de Admissão, passando a constar Nicolas dos Santos Ribeiro."
3.	Em seu pronunciamento regimental (peça 14) , o Ministério Público junto a esta Casa, neste ato representado pelo Procurador Júlio Marcelo de Oliveira, ainda que concordando em essência com as conclusões da unidade técnica, manifestou-se no sentido da necessidade de promover-se ajuste à sua proposta de encaminhamento por ela apresentada, nos seguintes termos:
"Trata-se de processo consolidado com dois atos de admissão de empregados no âmbito da Empresa Brasileira de Correios e Telégrafos - ECT - Superintendência Estadual de Operações Minas Gerais, com pareceres pela legalidade emitidos pelo controle interno.
A seu turno, a Secretaria de Fiscalização de Pessoal manifestou-se nos seguintes termos, seguindo a jurisprudência então dominante nesta Corte sobre tais admissões:
'a) negar registro aos atos constantes do presente processo, uma vez que a admissão dos interessados foi posterior à validade do certame a que se submeteram, infringindo o art. 37, inciso III, da Constituição Federal;
b) determinar à Empresa Brasileira de Correios e Telégrafos - ECT - Superintendência Estadual de Operações Minas Gerais, com fundamento no art. 4º, inciso I, da Resolução-TCU 315, de 2020, que acompanhe os desdobramentos da Ação Civil Pública 0001035-92.2013.5.10.0015, em trâmite na Justiça Trabalhista da 10ª Região, e, caso venha a ser desconstituída a sentença ora favorável aos interessados, torne sem efeito seus atos de admissão nos quadros da entidade, bem como providencie o cadastramento dos respectivos desligamentos no sistema e-Pessoal, medida cujo cumprimento será verificado pelo TCU nos processos de contas desta ECT.
c) dê ciência da deliberação que vier a ser adotada aos interessados; e
d) determinar à Secretaria de Fiscalização de Pessoal que, consoante disposto no art. 6º, § 1º, da Resolução TCU 206/2007, corrija o nome do interessado Nicolas dos Santos Riveiro no Formulário de Admissão, passando a constar Nicolas dos Santos Ribeiro.'
O Tribunal de Contas da União modificou o seu posicionamento sobre a matéria. Os atos das admissões efetuadas pela ECT após o prazo de validade do concurso, com amparo na Ação Civil Pública 0001035-92.2013.5.10.0015, tinham os respectivos registros negados, sem a manifesta emissão de juízo acerca da legalidade dessas admissões.
O Acórdão 1106/2020-TCU-Plenário aperfeiçoou a antiga sistemática, de modo que as contratações da espécie serão efetivamente apreciadas e consideradas ilegais, conforme se extrai da leitura do voto complementar, in verbis:
Voto Complementar
'Na sessão de 11 de março de 2020, o e. Min. Benjamin Zymler pediu vista do presente processo, oportunidade em que foi adiada a discussão da matéria objeto dos autos. Em seu voto revisor dissentiu da proposta por mim apresentada, por considerar imprópria a emissão de juízo de legalidade relativamente às contratações realizadas posteriormente à expiração do prazo improrrogável do concurso público. Como conclusão, propôs considerar os atos ilegais e negar-lhes registro.
2. Após analisar as questões trazidas por Sua Excelência, observo que a despeito de as propostas terem encaminhamentos opostos, no caso em exame há poucas diferenças práticas, tendo em vista que o posicionamento pela ilegalidade dos atos não implicará desfazimento das contratações, haja vista o provimento jurisdicional que lhes garante a continuidade.
3. Também agradeço ao ministro revisor pela alteração em sua proposta para que o Tribunal em vez de apenas 'negar registro ao ato', explicite efetivamente a decisão sobre o mérito do ato de admissão, julgando-lhe ilegal para, então, negar o registro.
4. Portanto, a despeito de considerar válidas as avaliações por mim delineadas no voto inicial, acompanho a solução de mérito do revisor para considerar ilegais os atos, em razão da pouca distinção prática da aplicação entre as duas propostas e do acolhimento, pelo revisor, da indicação expressa na parte dispositiva do acórdão do juízo de mérito sobre os atos em apreço.
Ante o exposto, acompanho a proposta apresentada por Sua Excelência, e voto por que seja adotada a deliberação ora submetida a este Colegiado.
 (...) 
Acórdão
VISTOS, relatados e discutidos estes autos, que tratam de atos de admissão oriundos da Diretoria Regional da ECT em São Paulo/interior.
ACORDAM os ministros do Tribunal de Contas da União, reunidos em sessão do Plenário, ante as razões expostas pela relatora, e com fundamento nos arts. 71, inciso III, da Constituição Federal, 1º, inciso V, 39, inciso I, da Lei 8.443/1992, 259, inciso I, e 260, §1º, do Regimento Interno, em:
9.1. considerar ilegais e negar registro aos atos de admissão tratados neste processo;
9.2. determinar à Diretoria Regional da ECT em São Paulo Interior que:
9.2.1. acompanhe os desdobramentos da Ação Civil Pública 0001035-92.2013.5.10.0015, em trâmite na Justiça Trabalhista, e adote as medidas pertinentes em caso de desconstituição da sentença que estendeu por prazo indeterminado a validade do concurso público regido pelo Edital 11/2011;
9.2.2. dê ciência desta deliberação aos interessados.'
Os atos foram encaminhados em 26/11/2015, de modo que podem ser apreciados por este Tribunal, pois não houve o decurso do prazo de cinco anos fixado pelo Supremo Tribunal Federal, no âmbito do RE 636.553, para a apreciação de concessões da espécie, por parte do Tribunal de Contas da União.
Ante o exposto, o Ministério Público de Contas manifesta-se pela ilegalidade e negativa de registro dos atos de admissão autuados neste processo e acompanha a unidade técnica, em relação às determinações propostas."
É o Relatório.

não há.

Procurador Júlio Marcelo de Oliveira.

PESSOAL. ATOS DE ADMISSÃO. CONTRATAÇÕES APÓS EXPIRAR VALIDADE DE CONCURSO PÚBLICO, DURANTE PRORROGAÇÃO ESTABELECIDA JUDICIALMENTE. ATOS ENCAMINHADOS AO TCU HÁ MAIS DE 5 ANOS. REGISTRO TÁCITO. DETERMINAÇÃO PARA ACOMPANHAR OS DESDOBRAMENTOS DE AÇÃO CIVIL PÚBLICA E DE AÇÃO PROPOSTA POR UM DOS CANDIDATOS, IGUALMENTE AINDA SEM TRÂNSITO EM JULGADO.

ATOS DE ADMISSÃO (ADS)

Cuidam os autos de atos de Admissão submetidos à apreciação deste Tribunal para fins de registro, nos termos do inc. III do art. 71 da Constituição Federal de 1988, atos esses cadastrados e disponibilizados ao TCU por intermédio do Sistema de Apreciação e Registro de Atos de Admissão e Concessões - Sisac, na forma dos arts. 2º, caput e inc. I, e 4º, caput, da então vigente Instrução Normativa TCU 55/2007.
2.	Em princípio, concordo com a sinalização da Sefip, na forma adequada pelo Parquet especializado, de que as admissões constantes destes autos, tendo em vista haverem ocorrido após a expiração do prazo improrrogável do respectivo concurso, deveriam ser consideradas ilegais, com a negativa do respectivo registro, sem determinar-se a adoção de providências para a cessação do vínculo dos empregados com a empresa enquanto subsistir decisão judicial favorável aos interessados, na linha do disposto no Acórdão 1106/2020-TCU-Plenário, Relator Ministro Benjamin Zymler, e reiterada jurisprudência posterior desta Corte (tais como, apenas para citar alguns exemplos, da 1ª Câmara os Acórdãos 3519/2021, Relator Ministro Vital do Rêgo, 4057/2021, Relator Ministro Jorge Oliveira, e 7287/2021, de minha relatoria, e na 2ª Câmara os Acórdãos 6208/2020, Relatora Ministra Ana Arraes, 7120/2020, Relator Ministro Augusto Nardes, e 13295/2020, Relator Ministro Marcos Bemquerer Costa) .
3.	No entanto, tendo em vista que as admissões ora examinadas (peças 9 e 10) ingressaram neste Tribunal em 26/11/2015 e a tese fixada pelo Supremo Tribunal Federal no julgamento do Recurso Extraordinário 636.553, tais atos devem ser considerados tacitamente registrados em 26/11/2020.
4.	Entretanto, entendo que, especificamente no caso em tela, o início dos procedimentos destinados à revisão de ofício dos atos em questão, em conformidade com a orientação deste Tribunal emitida por ocasião do Acórdão 122/2021-TCU-Plenário, Relator o Ministro Walton Alencar Rodrigues, seria de pouca serventia enquanto perdurar a decisão judicial que autoriza a manutenção do vínculo contratual entre a empresa e os interessados.
5.	De qualquer modo, tendo em vista a informação de que ainda não ocorreu o trânsito em julgado da Ação Civil Pública (processo nº 0001035-92.2013.5.10.0015, com trâmite na 15ª Vara do Trabalho de Brasília/DF) que prorrogou por prazo indeterminado a vigência do concurso regido pelo Edital 11/2011, dando suporte às admissões sub examine, apropriado que se determine à entidade de origem que acompanhe os desdobramentos do processo judicial em questão, a fim de que, caso venha a ser desconstituída a sentença favorável aos interessados, torne sem efeito seus atos de admissão.
6.	A propósito, outro informe aportado pela Sefip dá conta de que as admissões em questão também contaram com o suporte de outros processos judiciais, atinentes a questões do exame de saúde e/ou aptidão física, sendo que a continuidade de suas participações no certame regido pelo Edital 11/2011 dependeu de decisões favoráveis proferidas em tais feitos, deliberações essas que, segundo aquela unidade técnica, ainda não haveriam transitado em julgado.
7.	A consulta ao sistema de andamentos processuais da Seção da Justiça Federal de Minas Gerais, no entanto, revelou que a apelação apresentada no processo nº 0021873-83.2013.4.01.3800, de interesse de Nicolas dos Santos Ribeiro, já foi objeto de julgamento, mantendo-se a aptidão do candidato, deliberação essa já com trânsito em julgado.
8. 	Situação distinta se revela em relação ao processo nº 0010511-29.2013.5.03.0055, de interesse de Publio Emiliano de Rezende, tendo em vista a constatação, junto à página do Tribunal Superior do Trabalho, de que a sentença ainda não transitou em julgado. Considero, então, que a determinação a ser dirigida à entidade de origem também deva abranger referido feito.
9.	Por fim, consigno acompanhar a proposta de retificação do registro do ato nº 10805990-01-2015-000994-2, a fim de que o nome do servidor passe a constar como "Nicolas dos Santos Ribeiro".
	Diante do exposto, com as vênias de estilo por divergir parcialmente das instâncias que me precederam, manifesto-me por que o Tribunal aprove o Acórdão que ora submeto à deliberação deste Colegiado.
TCU, Sala das Sessões, em 15 de junho de 2021.
AUGUSTO SHERMAN CAVALCANTI 
Relator